【裁判字號】    90,毒抗,64
【裁判日期】    900227
【裁判案由】    觀察、勒戒
【裁判全文】
臺灣高等法院臺南分院刑事裁定              九十年度毒抗字第六四號  Ａ
      抗  告  人
      即  被  告  甲  ○  ○
右列抗告人因違反毒品危害防制條例案件，不服臺灣嘉義地方法院中華民國八十九年
十二月十二日裁定（八十九年度毒聲字第一八五０號）提起抗告，本院裁定如左：
      主      文
抗告駁回。
      理      由
一、原裁定意旨以：抗告人於民國八十九年十一月八日二十一時三十分為警採尿前之
    九十六小時內，在不詳處所，施用第二級毒品安非他命一次，為警於八十九年十
    一月八日二十時四十分，在國道一號公路后里收費站北向處查獲，訊據抗告人矢
    口否認右揭犯行，惟抗告人為警查獲時所採集之尿液，確呈安非他命陽性反應，
    此有彰化縣衛生局出具之尿液檢驗報告一紙在卷可參，抗告人所辯顯不足採，其
    施用第二級毒品安非他命之犯行堪予認定，爰依毒品危害防制條例第二十條第一
    項及觀察勒戒處分執行條例第三條第一項規定，裁定將抗告人送勒戒處所觀察、
    勒戒云云。
二、本件抗告意旨則以：抗告人尿液雖檢驗呈現有安非他命陽性反應，惟抗告人確無
    施用安非他命，其於民國（下同）八十九年十一月八日遭警查獲時，不僅現場無
    搜獲任何安非他命毒品，且其採尿過程是否確實嚴謹亦有疑義，則原裁定僅憑一
    紙驗尿報告即遽認抗告人有施用安非他命之犯行，所憑證據尚嫌薄弱，抗告人願
    隨時再採尿檢驗，以證清白，爰求為撤銷原送觀察、勒戒之裁定云云。
三、經查抗告人於警訊時已陳明，為警查獲時所採集之尿液，係其本人親自排放，並
    當其面前封緘無訛；又依行政院衛生署藥物食品檢驗局於八十四年二月二十二日
    藥檢一字第八四○○六三九號函所示；依 Abusign（屬免疫學分析法）原廠提供
    資料顯示，該產品對尿液中除甲基安非他命外之其他藥物，有可能呈甲基安非他
    命陽性反應，但尿液檢驗單位若再以 Toxi－Lab乙醛檢驗尿液，應可剔除上述偽
    陽性反應。本件抗告人尿液之檢驗係由彰化縣衛生局為之，該局所採用之檢驗方
    法係先以免疫學分析法檢驗，倘檢驗出來有安非他命陽性反應，再以 「Toxi －
    Lab」 方法檢驗，而抗告人之尿液既經前述二種方法檢驗，有該局出具之尿液檢
    驗報告一紙在卷可稽，是該局鑑驗結果堪信為真；又個人口服投與甲基安非他命
    後，其尿液能否驗出甲基安非他命反應，與其投與方式、投與量、個人體質、採
    尿時間及檢測儀器之精密度等有關，一般而言，約百分之七十於口服投與後二十
    四小時內自尿中排出，約百分之九十於九十六小時內自尿中排出，從而吸食時間
    距採集時間最長多不超過四日，此亦有行政院衛生署食品檢驗局八十一年藥檢壹
    字第○○一一五六號函可參，是抗告人雖聲請再採尿送驗，即無必要。原審以抗
    告人於八十九年十一月八日二十一時三十分，為警查獲所採集之尿液，檢驗出有
    安非他命陽性反應，堪認抗告人曾於彼時以前九十六小時內之某時分，在不詳處
    所，有非法施用第二級毒品安非他命一次之犯行，從而，原審依毒品危害防制條
    例第二十條第一項、觀察勒戒處分執行條例第三條第一項規定，裁定令抗告人送
    勒戒處所觀察、勒戒，本院經核並無不當，本件抗告人抗告意旨空言否認有施用
    安非他命之犯行，要係抗告人畏究卸責之詞，為無理由，應予駁回。
四、據上論斷，應依刑事訴訟法第四百十二條裁定如主文。
中    華    民    國      九十      年      二      月      二十七      日
                                  臺灣高等法院臺南分院刑事第六庭
                                      審判長法官  楊    明    章
                                            法官  顏    基    典
                                            法官  徐    宏    志
右正本證明與原本無異。
不得再抗告。
                                      法院書記官  李    梅    菊
中    華    民    國      九十      年      三      月        一        日


司法院資訊處製作；財團法人民間司法改革基金會備份。
